# 持股平台老股转让

提问人：我是 Susie 时间：2019-12-05 06:30:22
请教陈老师 @chenyiwei和其他各位老师：
甲公司控股股东成立了持股平台 A，为后期股份支付做准备。
2017 年 1 月份控股股东向某位核心部门人员 B 低价转让持股平台 A20%的股份。20% 的份额中，其中 10% 是转给部门主管，另外 10% 是留待以后转给部门内其他员工（ 2017 年 1 月名单尚不确定）。本次股东会通过的股权激励方案只显示转让该位核心技术人员 20% 的股份，未提及以后转让部门团队的事项。 2017 年 1 月完成工商变更。
2018 年 1 月，核心技术人员 B 将 10%持股平台的股份低价转让给部门内其他员工C、D2 人。（此时确定受让人员）。 2018 年 1 月完成工商变更。
请问
1 、 2017 年 1 月甲公司是否需要确认按持股平台 20%份额计算的股份支付，还是只需要计算 10% 份额的股份支付？
2 、 2018 年 1 月甲公司确认对C、D2人的股份支付时，是否需要减去 2017年 1 月确认的股份支付费用。还是将 2018 年 1 月，作为 1 次单独的股份支付事项呢？
请指教。

回答人：chenyiwei
1 、 2017 年 1 月，因为当时的证据只是转让 20% 份额给该核心技术人员，未明确其中10%为预留股份，故仍需按 20%份额确认股份支付费用。后续该核心技术人员再将 10%份额转给后来确定的激励对象时，按第二次转让日的公允价值与第二次转让价格之差计量第二次股份支付费用，不扣减第一次已确认的股份支付费用。